Inventaris van het archief van het klooster Sint Agatha
Nationaal Archief, Den Haag
- Appendices.
  - Stukken, Cornelis Musius, prior van het klooster, en een priorin persoonlijk aangaande., B.
    - Brief van Margarita de Redondo aan de priorin van het klooster over opneming van haar dochter. (IX, 13.), (c. 1560); 189; 1 stuk
      De datum is afgeleid uit een lijst van conventualen van 1585, waarin Elviere de Redonde, oud 48 jaar, voorkomt. In dorso staat "Desen brief sal men gheven aen Elvire ende Lusie van Redondo myn beminde kinderen"
- Supplement (uit Verspreide Charters)
  - Akte van overeenkomst tussen Dirk Florisz. en Bokel Jans Blotenz. van de scheiding van negen en een halve gaarde land genaamd de Kleiheuvel, die zij tezamen hebben liggen in Tedingerbroek., 1415 september 19; 190; 1 charter
    Voorheen Verspreide Charters inv.nr. 384
  - Akte van transport door Wendelmoed en Clemein, dochters van Hugo Massigodsz., begijnen te Delft, van drie morgen land in erfhuur, gelegen met land van Dirk Adamsz. en de Heilige Geest in de Grote Harnas in ’t Woudt, aan Dirk Adam Gerritsz.., 1433 november 13; 191; 1 charter
    Voorheen Verspreide Charters inv.nr. 532
  - Akte van transport door Gerbrand de Couster van de helft van negen morgen en twee hont land in de Harnas, gemeen met Hadewy Waligsdr. en Jan Jacobsz., aan Gerrit van Berkenrode, 1433 november 20; 192; 1 charter
    Voorheen Verspreide Charters inv.nr. 383
  - Akte van transport door Dirk Saai Jansz. van acht en een halve morgen land in Maasland aan zijn vader Jan Dirk Saaisz., 1390 mei 31; 193; 1 charter
    Voorheen Verspreide Charters inv.nr. 516
  - Akte van transport door Pieter Gerrit Calandsz. vijf morgen en anderhalf hont land in zuid Maasland, gemeen met Dirk Adamsz. en in gebru,k bij Jacob Jan Luciënz., aan Dirk Adam Gerritsz., onder borgstelling van Jan Gerrit Calandsz., zijn broer., 1404 februari 19; 194; 1 charter
    Voorheen Verspreide Charters inv.nr. 521
  - Akte van transport door Willem van Beieren, graaf van Holland, van veertien morgen land in Overschie, genaamd het Rijnsveen, aan Jan van Dorp, meesterknaap van de herberg, na het overlijden van zijn vader Philips van Dorp, die het van de graaf in leen hield., 1416 augustus 20; 195; 1 charter
    Voorheen Verspreide Charters inv.nr. 270
  - Akte van transport voor Gerrit van Santen, schout in de Geer in het abdissengerecht van Rijnsburg, door Jan Hugenz. van de helft van vier morgen land aldaar, gemeen met Pieter Ruysschen, aan Jacob Offis., 1444 november 9; 196; 1 charter
    Voorheen Verspreide Charters inv.nr. 839
  - Akte van transport door Jan van Egmond van zes morgen en een hont land in Burgersdijk als vrij eigen goed aan Arend Gisenz., die het van Jan en diens ouders in leen hield., 1413 oktober 31; 197; 1 charter
  - Akten van transport van drie en twintig morgen en anderhalf hont land in Overschie en een werf in Gijsbert Beukels ambacht, belast met een rente van twintig groten; met retroacta, 1404-1462; 198-202
    Voorheen Verspreide Charters inv.nr. 1110
    - Akte van transport door Geryt Nagel Claes Toudenz. en zijn vrouw Russent, voor schout en geburen van Overschie, van de helft van 23 morgen en 1½ hont land in Overschie, gelegen tussen de Boekelsdijkseweg en de Nye Rotterdamseweg, belast met een rente van twintig groten Hollands, afkomstig van Katrinen Ysbrantsdr., weduwe van Jan Jansz, zijn schoonmoeder, aan het convent van sint Agatha te Delft., 198; 1 charter
    - Ontbreekt [1461], 199; 1 charter
    - Akte van transport door Pieter heer Daniëlsz. van Matenesse aan Jan Jansz. de bontwerker van 8 morgen land, gelegen in 2 kampen, en een huis en werf aan de Boekeldijkseweg te Ouderscye, waarvan een kamp is belast met 20 groot voor de pastoor van Ouderscye bevestigd door Pieter van den Dune. zijn zwager, en Simon Klaasz. die Bruun., 200; 1 charter
    - Akte van transport door Pieter van den Duyn aan Jan Jansz. de bontwerker, van 16 morgen land in Ouderschie, genaamd de Miendt, strekkende van de Bueckeldijkse weg tot aan de ambachtskade, 201; 1 charter
    - Akte van transport door Thomas Pietersz. Kint aan Jan Willemsz. van den Oudendijc van 3½ morgen land in Oudeschie met een werf daar achteraan gelegen in Ghisbrechts Bokels ambacht, trekkende van de Bokeldijkse weg tot aan de watering, afkomstig van Clara, dochter van Andries Lourensz., zijn zwager., 202; 1 charter